臺灣板橋地方法院刑事判決　　　　　　　 94年度訴字第254號
公　訴　人　臺灣板橋地方法院檢察署檢察官
被　　　告　戊○○
指定辯護人　本院公設辯護人丙○○
上列被告因強盜等案件，經檢察官提起公訴（94年度偵字第27
72號），本院判決如下：
    主  文
戊○○共同意圖為自己不法之所有，攜帶兇器，以脅迫至使不能
抗拒，而取他人之物，累犯，處有期徒刑捌年，扣案之西瓜刀、
小武士刀各壹把，沒收。又連續攜帶兇器竊盜，處有期徒刑捌月
，扣案之鑰匙壹支，沒收。應執行有期徒刑捌年陸月，扣案之西
瓜刀、武士刀各壹把、鑰匙壹支，沒收。
    事  實
一、戊○○有搶奪及違反麻醉藥品條例案件等前科，又前於民國
    90年間因違反毒品危害防制案件，經本院於同年6 月27日以
    90年度易字第1852判處有期徒刑7 月，於同年7 月19日確定
    ，於91年11月17日執行完畢。詎其不思悛悔，竟與林昆豐（
    另案經本院於93年1 月18日以93年度訴字第2257號判處有期
    徒刑8 年，並經臺灣高等法院於93年3 月23日以94年度上訴
    字第431 號駁回上訴後確定）共同基於意圖為自己不法所有
    之犯意聯絡，於93年10月16日凌晨4 時50分許，共同騎乘車
    牌號碼OSQ-383 號機車，至臺北縣板橋市○○路268 號「亞
    哥汽車旅館」前，旋由林昆豐、戊○○分持戊○○所有客觀
    上足供兇器使用之西瓜刀及小武士刀各1 把（均非槍砲彈藥
    刀械管制條例所規範者，起訴書誤繕為均係「西瓜刀」），
    頭戴安全帽，進入該旅館內，持刀脅迫旅館櫃檯人員乙○○
    轉身面向牆壁，至使其不能抗拒，由戊○○負責看守乙○○
    ，另由林昆豐打開櫃檯抽屜，拿取其內之現金新臺幣（下同
    ）22,600元，適臺北縣政府警察局板橋分局警員至該處巡邏
    ，戊○○見狀即騎乘前開機車逃逸，林昆豐則因不及上車而
    為警當場逮捕，並為警扣得前開西瓜刀、小武士刀及上揭贓
    款22,600元。戊○○另基於意圖為自己不法所有之概括犯意
    ，先於93年11月20日下午5 時許，在臺北縣新莊市○○路49
    3 巷4 弄19號前，以自備鑰匙1 支，竊取甲○○所有車牌號
    碼M78-231 號機車，得手後，供己代步，繼於同年12月29日
    上午11時15分許，在臺北縣新店市○○路153 號前，以客觀
    上足供兇器使用之板手1 支，竊得丁○○所有車牌號碼CPL-
     831號機車車牌1 面後，將之懸掛於前揭車牌號碼M78-231
    號機車上，並將上開板手丟棄，嗣是日晚間11時20分，其騎
    乘該機車搭載李常偉（李常偉部分檢察官另案偵查），在行
    經臺北縣中和市○○路○ 段11號前，為警當場查獲，扣得前
    述鑰匙1 支，並查悉上情。
二、案經臺北縣政府警察局板橋分局暨中和分局報請臺灣板橋地
    方法院檢察署檢察官偵查起訴。
    理　由
一、訊據被告戊○○於本院審理時坦承前開犯罪事實不諱，核與
    被害人乙○○、黃連棋、甲○○、丁○○警詢中之指述、證
    人張清泉警詢中之證述、同案被查獲人李常偉警詢中之供述
    等均相符合，又被告所涉強盜犯行，另案被告林昆豐於本院
    93年度訴字第2257號案件審理時坦承屬實，經本院於93年1
    月18日判處有期徒刑8 年，並經臺灣高等法院於93年3 月23
    日以94年度上訴字第431 號駁回上訴後確定，有前述判決存
    卷可參，此外，本件尚有監視錄影帶翻拍照片、查緝照片、
    指認照片、查獲物品照片、扣押物品清冊一覽表、扣押物品
    目錄表、贓證物品清單、車輛尋獲電腦輸入單、車輛竊盜車
    牌失竊資料個別查詢報表查詢車輛認可資料、贓物認領保管
    單，及扣案之西瓜刀、小武士刀各1 把、鑰匙1 支可佐。而
    查，被告竊取車牌所用之板手雖未扣案，但衡諸市面所販售
    之板手，其主要成分向為金屬材質，是其與前述之刀刃，皆
    足認客觀上可供兇器使用無誤。綜上所見，被告之自白應與
    事實契合，洵足信取。是以，事證業臻明確，被告犯行堪為
    認定，應依法論科。
二、核被告所為強盜犯行，係犯刑法第330 條第1 項加重強盜罪
    ，其係與另案被告林昆豐共同實施該強盜行為，而其等彼此
    間互有犯意聯絡，並為行為分擔，是均應論以共同正犯。又
    其竊取機車之犯行，係犯同法第320 條第1 項普通竊盜罪；
    另其攜帶板手竊取車牌之犯行，係犯同法第321 條第1 項第
    3 款攜帶兇器竊盜罪；其先後2 次竊盜行為，時間緊接，所
    犯為係基本構成要件相同之罪，是顯係出於概括犯意而為，
    為連續犯，故依同法第56條之規定，以1 罪論，而從其情節
    較重之加重竊盜罪處斷，並加重其刑。查其於90年間因違反
    毒品危害防制案件，經本院於同年6 月27日以90年度易字第
    18 52 判處有期徒刑7 月，於同年7 月19日確定，甫於91年
    11月17日執行完畢，有在卷之臺灣高等法院被告前案紀錄表
    可稽，其於5 年內再犯本件有期徒刑以上之罪，為累犯，應
    依同法第47條之規定，就其加重強盜罪部分加重其刑，暨就
    所論加重竊盜罪部分遞加重其刑。被告前述應論之2 罪間，
    犯意各別，行為互殊，是應分論併罰。本院審酌被告年輕力
    壯，卻不思勤勉向上，竟貪圖一己之私利，而持兇器，脅迫
    被害人，以強盜他人財物，惡行顯屬重大，又其未為警立即
    查獲，竟不知自省罪愆，改過向善，復於其後一月許，或徒
    手或攜帶兇器陸續行竊，顯見惡性不改，又其尚有搶奪及違
    反麻醉藥品條例案件等犯罪前科，復有前揭被告前案紀錄表
    可按，是素行欠佳，另盱衡其智識程度、被害人受害程度，
    及其犯罪動機、目的、手段、犯罪後於本院審理時終知坦承
    犯行等一切情狀，茲分別量處如主文所示之刑，並定其應執
    行之刑以資懲儆。
三、扣案西瓜刀、小武士刀各1 把及鑰匙1 支，均屬被告所有，
    並分別供其犯本件加重強盜、竊盜所用乙節，已據被告供明
    屬實，是應依同法第38條第1 項第2 款之規定，予以沒收。
    至被告竊取車牌所用之板手1 支，固係其所有，但業遭其丟
    棄滅失之事實，復由被告陳明無訛，爰不另為沒收宣告之諭
    知，附此敘明。
據上論斷，應依刑事訴訟法第299 條第1 項前段，刑法第28條、
第56條、第330 條第1 項、第321 條第1 項第3 款、第47條、第
51條第5款、第38條第1 項第2 款，判決如主文。
本案經檢察官馬中琍到庭執行職務。
中　　華　　民　　國　　94　　年　　5 　　月　　11　　日
                  刑事第十七庭  審判長法　官  林海祥
                                      法  官  汪怡君
                                      法  官  朱敏賢
以上正本證明與原本無異
如不服本判決應於送達後10日內向本院提出上訴狀
                                      書記官　郭勝華
中　　華　　民　　國　　94　　年　　5 　　月　　11　　日
附錄本案論罪科刑法條全文：
刑法第320條
意圖為自己或第三人不法之所有，而竊取他人之動產者，為竊盜
罪，處五年以下有期徒刑、拘役或五百元以下罰金。
意圖為自己或第三人不法之利益，而竊佔他人之不動產者，依前
項之規定處斷。
前二項之未遂犯罰之。
刑法第321條
犯竊盜罪而有左列情形之一者，處六月以上、五年以下有期徒刑
：
一　於夜間侵入住宅或有人居住之建築物、船艦或隱匿其內而犯
　　 之者。
二　毀越門扇、牆垣或其他安全設備而犯之者。
三　攜帶兇器而犯之者。
四　結夥三人以上而犯之者。
五　乘火災、水災或其他災害之際而犯之者。
六　在車站或埠頭而犯之者。
前項之未遂犯罰之。
中華民國刑法第三百三十條
犯強盜罪而有第三百二十一條第一項各款情形之一者，處七年以
上有期徒刑。
前項之未遂犯罰之。
刑法第330條
犯強盜罪而有第321 條第1 項各款情形之一者，處七年以上有期
徒刑。
前項之未遂犯罰之。
